---
title: "Análisis del caso Corusan"
output: pdf_document
---

```{r, message=FALSE}
options(scipen = 999)
library(readxl)
library(pastecs)
library(tidyverse)

julio19 <- readxl::read_excel("Prueba consultores ABRIL 2021 (1).xlsx", sheet=3)
bajas <- readxl::read_excel("Prueba consultores ABRIL 2021 (1).xlsx", sheet=4)
altas <- readxl::read_excel("Prueba consultores ABRIL 2021 (1).xlsx", sheet=5)
```


# Caso a resolver
## 1.1 ¿Cuántos FTEs tiene la compañía en julio?
```{r}

fte <- function(x,y){
  (sum(x)/44)+(sum(y)/37.5)
  
}

horas44 <- julio19 %>% 
  filter(`HORAS TEÓRICAS SEMANALES POR UNIDAD DE NEGOCIO`==44.0) %>%
  select(`PROMEDIO DE HORAS  SEMANALES TRABAJADAS EN EL MES`) %>% 
  as.data.frame()


horas37 <- julio19 %>% 
  filter(`HORAS TEÓRICAS SEMANALES POR UNIDAD DE NEGOCIO`==37.5) %>% 
  select(`PROMEDIO DE HORAS  SEMANALES TRABAJADAS EN EL MES`) %>% 
  as.data.frame()

FTES <- fte(horas44,horas37)

```

La compañía tiene `r FTES` FTEs en julio 

## 1.2  ¿Qué porcentaje de dedicación tienen los empleados de lacompañía durante el mes de Julio de 2019?

```{r}
dedicacion <- FTES/nrow(julio19)*100
```

La compañía tiene un porcentaje de `r dedicacion` de dedicación

## 2 ¿Cuantos empleados tiene la compañía a 31 de Agosto teniendo en cuenta las altas y las bajas de ese período?

```{r}
emplagosto <- nrow(julio19)-nrow(bajas)-nrow(altas)
```

La compañia tiene a 31 de agosto `r emplagosto` empleados

## 3 ¿Qué Índices de rotación ha tenido la compañía durante el mes de Agosto?
### 3. A. Índice de Rotación Bruta: Número de bajas totales/num empleados inicio del período * 100

```{r}
irb <- nrow(bajas)/nrow(julio19)*100
```

El índice de rotación bruta es de `r irb`%

### 3. B. Índice de Rotación Neta: [(Número de bajas + número de contrataciones) / 2] /num empleados inicio periodo * 100

```{r}
irn <- ((nrow(bajas)+nrow(altas)/2)/nrow(julio19))*100
```

El índice de rotación neta es de `r irn`%

### 3. C. Índice de Rotación Bruta voluntaria: Número de bajas voluntarias / num empleados inicio del perído * 100

```{r}
irbv <- nrow(bajas[bajas$`Tipo de baja global` %in% c("b.2) Otras bajas vegetativas","b.1) Renuncias voluntarias"),])/nrow(julio19)*100
```

El índice de rotación bruta voluntaria es `r irbv`%

### 3. D. Índice de Rotación Bruta Involuntaria: Número de bajas involuntarias / num empleados inicio del perído * 100

```{r}
irbi <- nrow((bajas[bajas$`Tipo de baja global` == "a.2 ) X otras causas (Indemnizaciones)",]))/nrow(julio19)*100
```

El índice de rotación bruta involuntaria es `r irbi`%

## 4. Calcula la antigüedad media de los empleados que trabajan en Andalucía

```{r}
julio19$antiguedad <- as.numeric((as.POSIXct("2019-07-31")-julio19$`Fecha de Alta`))

andalucia <- c("ALMERIA","CADIZ","CORDOBA","GRANADA","HUELVA","JAEN","MALAGA","SSEVILLA")

antandalucia <- mean(julio19[julio19$`Localización Ciudad` %in% andalucia, "antiguedad",drop=FALSE])
```

