---
title: "Análisis del caso Corusan"
output: pdf_document
---

```{r, message=FALSE}
options(scipen = 999)
library(readxl)
library(tidyverse)

julio19 <- readxl::read_excel("Prueba consultores ABRIL 2021 (1).xlsx", sheet=3)
altas <- readxl::read_excel("Prueba consultores ABRIL 2021 (1).xlsx", sheet=4)
bajas <- readxl::read_excel("Prueba consultores ABRIL 2021 (1).xlsx", sheet=5)
```


# Caso a resolver
## 1.1 ¿Cuántos FTEs tiene la compañía en julio?
```{r}

fte <- function(x,y){
  (sum(x)/44)+(sum(y)/37.5)
  
}

horas44 <- julio19 %>% 
  filter(`HORAS TEÓRICAS SEMANALES POR UNIDAD DE NEGOCIO`==44.0) %>%
  select(`PROMEDIO DE HORAS  SEMANALES TRABAJADAS EN EL MES`) %>% 
  as.data.frame()


horas37 <- julio19 %>% 
  filter(`HORAS TEÓRICAS SEMANALES POR UNIDAD DE NEGOCIO`==37.5) %>% 
  select(`PROMEDIO DE HORAS  SEMANALES TRABAJADAS EN EL MES`) %>% 
  as.data.frame()

FTES <- fte(horas44,horas37)

```

La compañía tiene `r FTES` FTEs en julio 

## 1.2  ¿Qué porcentaje de dedicación tienen los empleados de lacompañía durante el mes de Julio de 2019?

```{r}
dedicacion <- FTES/nrow(julio19)*100
```

La compañía tiene un porcentaje de `r dedicacion` de dedicación

## 2 ¿Cuantos empleados tiene la compañía a 31 de Agosto teniendo en cuenta las altas y las bajas de ese período?

```{r}
emplagosto <- nrow(julio19)-nrow(bajas)-nrow(altas)
```

La compañia tiene a 31 de agosto `r emplagosto` empleados
